臺灣高等法院刑事判決
110年度上訴字第3618號
上  訴  人  臺灣新北地方檢察署檢察官
被      告  高國峰



上列上訴人因被告詐欺案件，不服臺灣新北地方法院109年度訴
字第920號，中華民國110年11月4日第一審判決（起訴案號：臺
灣新北地方檢察署108年度偵字第35770號），提起上訴，本院判
決如下：
    主  文
上訴駁回。
    理  由
一、公訴意旨略以：被告高國峰明知其所持欲向當鋪典當之物品
    ，均為鍍金之銀項鍊而非純金項鍊（下稱假金項鍊），竟與
    闕○軒、王○旭（闕○軒、王○旭另經法院判決如附表另案共犯
    及相關判決欄所示）為下列行為：
  ㈠被告與闕○軒共同意圖為自己不法之所有，基於詐欺取財之犯
    意聯絡，於如附表編號1所示之時間，先由被告開車搭載闕○
    軒至如附表編號1所示地點之當鋪，再由闕○軒持被告所交付
    如附表編號1所示之假金項鍊向前開當鋪之管理人員即告訴
    人劉○男，佯稱欲典當純金項鍊，使告訴人劉○男因而陷於錯
    誤，交付如附表編號1所示金額之典當款項，闕○軒再將上開
    款項轉交予被告，因認被告涉犯刑法第339條第1項之詐欺取
    財罪嫌。
  ㈡被告與王○旭共同意圖為自己不法之所有，基於詐欺取財之犯
    意聯絡，於如附表編號2至編號4所示之時間，先由被告開車
    搭載王○旭至如附表編號2至編號4所示地點之當鋪，再由王○
    旭持被告所交付如附表編號2至編號4所示之假金項鍊向前開
    當鋪之管理人員即告訴人曾○幃等人，佯稱欲典當純金項鍊
    ，使告訴人曾○幃等人均因而陷於錯誤，分別交付如附表編
    號2至編號4所示金額之典當款項予王○旭，王○旭則將款項全
    數交付予被告，因認被告涉犯刑法第339條第1項之詐欺取財
    罪嫌。
  ㈢被告與王○旭、闕○軒共同意圖為自己不法之所有，基於三人
    以上共同詐欺取財之犯意聯絡，於如附表編號5所示之時間
    ，由被告開車搭載王○旭、闕○軒至如附表編號5所示地點之
    當鋪，先由闕○軒持被告所交付如附表編號5所示之假金項鍊
    ，向前開當鋪之管理人員即告訴人傅○宇佯稱欲典當純金項
    鍊、王○旭則在當鋪隔壁之選物販賣機店內等候，但因闕○軒
    當時尚未成年而遭拒絕交易，王○旭經闕○軒電話通知至當鋪
    後，向告訴人傅○宇表示欲以其名義典當，使告訴人傅○宇因
    而陷於錯誤，交付如附表編號5所示金額之典當款項予王○旭
    ，王○旭則將取得之款項全數交付予被告因認被告涉犯刑法
    第339條之4第1項第2款之三人以上共同詐欺取財罪嫌。
  ㈣被告與闕○軒、真實姓名、年籍不詳，自稱「浩哥」之成年男
    子共同意圖為自己不法之所有，基於三人以上共同詐欺取財
    之犯意聯絡，於如附表編號6所示之時間，由被告開車搭載
    闕○軒至如附表編號6所示地點之當鋪，由闕○軒持「浩哥」
    所提供之假金項鍊，向前開當鋪之管理人員即告訴人梁○達
    ，佯稱欲典當純金項鍊，使告訴人梁○達因而陷於錯誤，交
    付如附表編號6所示金額之典當款項予闕○軒，闕○軒則將取
    得之款項全數交付予被告，因認被告涉犯刑法第339條之4第
    1項第2款之三人以上共同詐欺取財罪嫌等語。
二、犯罪事實應依證據認定之，無證據不得認定其犯罪事實；又
    不能證明被告犯罪者，應諭知無罪之判決，刑事訴訟法第15
    4 條第2 項、第301 條第1 項分別定有明文。次按檢察官對
    於起訴之犯罪事實，應負提出證據及說服之實質舉證責任。
    倘其所提出之證據，不足為被告有罪之積極證明，或其指出
    證明之方法，無法說服法院以形成被告有罪之心證者，應貫
    徹無罪推定原則。刑事妥速審判法第6 條亦定有明文。又按
    「被告或共犯之自白，不得作為有罪判決之唯一證據，仍應
    調查其他必要之證據，以察其是否與事實相符。」刑事訴訟
    法第156條第2項定有明文。而刑事審判上之共同被告，係為
    訴訟經濟等原因，由檢察官或自訴人合併或追加起訴，或由
    法院合併審判所形成，其間各別被告及犯罪事實仍獨立存在
    。若共同被告具有共犯關係者，雖其證據資料大體上具有共
    通性，共犯所為不利於己之陳述，固得採為其他共犯犯罪之
    證據，然為保障其他共犯之利益，該共犯所為不利於己之陳
    述，除須無瑕疵可指外，且仍應調查其他必要之證據，以察
    其是否與事實相符，不得專憑該項陳述作為其他共犯犯罪事
    實之認定，即尚須以補強證據予以佐證，不可籠統為同一之
    觀察；兩名以上共犯之自白，除非係對向犯之雙方所為之自
    白，因已合致犯罪構成要件之事實而各自成立犯罪外，倘為
    任意共犯、聚合犯，或對向犯之一方共同正犯之自白，不問
    是否屬於同一程序，縱所自白內容一致，因仍屬自白之範疇
    ，究非自白以外之其他必要證據。故此所謂其他必要證據，
    應求諸於該等共犯自白以外，實際存在之有關被告與犯罪者
    間相關聯之一切證據；必其中一共犯之自白先有補強證據，
    而後始得以該自白為其他共犯自白之補強證據，殊不能逕以
    共犯兩者之自白相互間作為證明其中一共犯所自白犯罪事實
    之補強證據（最高法院105年度台上字第1625號判決意旨參
    照）。
三、檢察官認被告涉犯詐欺取財、三人以上共同詐欺取財罪嫌，
    無非係以證人即告訴人劉○男、曾○幃、唐○明、傅○宇、梁○
    達之指訴、證人闕○軒、王○旭之證述、全國貴金屬成色監督
    委員會成色檢驗報告及如附表編號1至6「證據資料」欄所示
    證據為其主要論據。訊據被告堅詞否認有何詐欺取財及三人
    以上共同詐欺取財之犯行，辯稱：我對闕○軒及王○旭都沒印
    象，我沒有跟他們一起從事詐欺犯罪等語。辯護人亦為被告
    辯護稱：本件除闕○軒、王○旭之證述外，並無其他非供述證
    據足證被告有參與如附表所示之詐欺犯行，而闕○軒於到案
    之初並未提及其所涉詐欺案件與被告有關，嗣於事隔8個月
    後與其男友王○旭同時遭警方拘提到案時，卻同時將所涉詐
    欺責任推諉給被告及綽號「浩哥」之人，考量闕○軒與王○旭
    為男女朋友之親密關係，且其等均與被告有利害關係，自不
    能排除闕○軒係於初次製作筆錄後，曾與王○旭商討案情並決
    定將本案責任推予被告之可能，其等所為供述之可信性，顯
    非無疑。綜觀卷內事證，除闕○軒、王○旭之供述外並無其他
    積極證據足以補強其等所證之犯罪事實，自應為被告無罪之
    諭知等語。
四、關於證據能力之說明：刑事訴訟法第308 條規定：「判決書
    應分別記載其裁判之主文與理由；有罪之判決並應記載犯罪
    事實，且得與理由合併記載。」，同法第310條第1款規定：
    「有罪之判決書，應於理由內分別情形記載左列事項：一、
    認定犯罪事實所憑之證據及其認定之理由。」，及同法第15
    4條第2項規定：「犯罪事實應依證據認定之，無證據不得認
    定犯罪事實。」揆諸上開規定，刑事判決書應記載主文與理
    由，於有罪判決書方須記載犯罪事實，並於理由內記載認定
    犯罪事實所憑之證據及其認定之理由。所謂認定犯罪事實所
    憑之「證據」，即為該法第154條第2項規定之「應依證據認
    定之」之「證據」。職故，有罪判決書理由內所記載認定事
    實所憑之證據，即為經嚴格證明之證據，另外涉及僅須自由
    證明事項，即不限定有無證據能力之證據，及彈劾證人信用
    性可不具證據能力之彈劾證據。在無罪判決書內，因檢察官
    起訴之事實，法院審理結果，認為被告之犯罪不能證明，而
    為無罪之諭知，則被告並無檢察官所起訴之犯罪事實存在，
    既無刑事訴訟法第154條第2項所規定「應依證據認定之」事
    實存在。因此，判決書僅須記載主文及理由，而理由內記載
    事項，為法院形成主文所由生之心證，其論斷僅要求與卷內
    所存在之證據資料相符，或其論斷與論理法則無違，通常均
    以卷內證據資料彈劾其他證據之不具信用性，無法證明檢察
    官起訴之事實存在，所使用之證據並不以具有證據能力之證
    據為限，不再論述所援引有關證據之證據能力，合先敘明。
五、經查：
  ㈠闕○軒於如附表編號1、5、6所示之時間、地點，王○旭於如附
    表編號2至5所示之時間、地點，持假金項鍊向如附表編號1
    至6所示之告訴人劉○男等人佯為純金項鍊而施以詐術，致如
    附表編號1至6所示之劉○男等人均因而陷於錯誤，將如附表
    編號1至6所示之款項分別交付與闕○軒、王○旭等事實，業據
    劉○男、曾○幃、唐○明、傅○宇、梁○達於警詢中指訴在卷（
    見偵9704卷第121至124、137至139、181至185、199至208、
    153至156頁），核與共犯王○旭、闕○軒於警詢時所述情節大
    致相符（見偵9704卷第31至38、68至72、114至116頁），並
    有新北市金銀珠寶商業同業公會民國108年2月22日新北市金
    商柱字第25號函暨所附全國貴金屬成色監督委員會成色檢驗
    報告（見偵9704卷第109、111頁）及如附表證據資料欄所示
    之證據在卷可按，又闕○軒如附表編號1、5、6所示犯行及王
    ○旭如附表編號2至5所示犯行，均經臺灣臺北地方法院及本
    院以如附表共犯相關判決欄所示判決判處罪刑確定在案，首
    堪認定。
  ㈡然就共犯闕○軒、王○旭間之指述言：共犯之自白除須無瑕疵
    可指外，且仍應調查其他必要之證據，以察其是否與事實相
    符，始可採為認定犯罪事實之依據，且必其中一共犯之自白
    先有補強證據，而後始得以該自白為其他共犯自白之補強證
    據，殊不能逕以共犯兩者之自白相互間作為證明其中一共犯
    所自白犯罪事實之補強證據。經互相勾稽本件共犯闕○軒、
    王○旭之證述，闕○軒、王○旭固均有指稱附表所示之詐欺取
    財犯行，係由被告提供假黃金項鍊並指示出面典當，所取得
    款項則悉數交與被告分配等情，惟：
　　1.闕○軒⑴於107年11月10日警詢（下稱第一次警詢）時證稱
      ：附表編號5是因為我與男友王○旭需要用到錢，我與王○
      旭才持假黃金項鍊典當取得新臺幣(下同)5萬5千元，當時
      典當的項鍊是王○旭交付給我的，獲利5萬5千元一起用於
      吃飯、買東西及生活所需等語（見偵9704卷第114、115頁
      ）；另⑵於108年3月25日警詢（下稱第二次警詢）時證稱
      ：附表編號1（107年6月28日）、附表編號6持假金飾典當
      得款5萬7千元、6萬元，詐得款項都在余○翰那裡，因為我
      常跟余○翰出去玩他都沒跟我收錢，我才幫他典當，當時
      參與者有余○翰、余○翰的朋友「國哥」、「浩哥」及王○
      旭、胡永紳，「國哥」負責開車、「浩哥」跟余○翰兩人
      提供假黃金項鍊、我及王○旭出面典當、胡永紳在典當前
      後確認物品數量及金錢，我聽余○翰說假金飾是余○翰、或
      「浩哥」去桃園一帶拿的，典當金額由分配，因為余○翰
      跟我說事後會分錢給他，他還說與胡永紳會討論整個行動
      的細節等語（見偵9704卷第68至71頁），並指認「國哥」
      即為被告，有指認犯罪嫌疑人紀錄表㈢、犯罪嫌疑人指認
      照片、犯嫌指認身分對照表存卷可參（見偵9704卷77至79
      頁）；復⑶於偵訊時具結證稱：第一次（即附表編號1）我
      和余○翰出門，余○翰說被告找，我就一起去，被告說要典
      當項鍊，但余○翰說他沒有帶身分證，被告當時轉頭看著
      我，臉又很兇，因為出發前余○翰跟我說被告很多前科，
      剛關出來，所以我不知道怎麼拒絕，一開始拿進去當鋪典
      當時，老闆有發現項鍊不是真的，後來我回到車上，被告
      還不讓我離開，要我再去別家當，因為被告有恐嚇我說他
      知道我家在哪裡，後續我沒接電話他就會一直打，所以我
      只好配合被告指示，由開車載我到各家當鋪典當，被告有
      說過要給我報酬，但實際上我都沒有拿到，因為一起出遊
      他們都會付錢，被告說那就是報酬等語（見偵35770卷第9
      7、98頁）；附表編號6的金飾是「浩哥」給我的，因為王
      ○旭跟「浩哥」是一起的，這次是「浩哥」給的等語（見
      偵5552卷第205至206頁）；又⑷於原審審理時具結證稱：
      當時提供假黃金項鍊給我去典當的人就是被告與「浩哥」
      ，收取典當金額後就由被告分配，我沒有拿到，那時我跟
      余○翰出去玩，他跟我說要先去找被告，原本是余○翰跟被
      告要做這件事，但被告問余○翰有沒有帶身分證，余○翰說
      沒有，之後被告就轉頭問我有沒有，我說有，被告就問我
      可不可以幫忙拿項鍊去裡面當，那時候余○翰也說這是正
      常的，問我為什麼不能幫他，我想都陪他出門玩了，就幫
      忙他，後面我知道是假的之後被告就變成用威脅的，因為
      他前科很多我會怕，所以我才繼續幫他，我當完的錢都是
      交給被告等語（見訴字卷第165、166、173頁）。闕○軒就
      假金飾來源、詐騙原因、得款去向等節，⑴陳稱附表編號5
      所示之假金飾來源為王○旭，因生活所需方為詐騙，得款
      均與王○旭共同花用，於⑵則稱附表編號1、6所示之金飾來
      源為余○翰、「浩哥」，為了幫忙余○翰才會進行詐騙，得
      款則交余○翰，然⑶、⑷竟翻異為：假金飾均係被告提供、
      因懼怕被告威脅始會前往、得款均交給被告等，是闕○軒
      就此詐騙重要情節，所述前後有出入，存有重大瑕疵。
　　2.王○旭則⑴於警詢時證稱：附表編號2、3、4、5均是我所為
      ，假黃金項鍊都是「國哥」及「浩哥」拿給我，要我去當
      鋪典當的，取得的典當金都在「國哥」及「浩哥」那裡，
      我分別拿到2千、4千元、2千元、2千元之報酬等語（見偵
      9704卷第31至38頁），並指認「國哥」即為被告，有指認
      犯罪嫌疑人紀錄表㈠、犯罪嫌疑人指認照片、犯嫌指認身
      分對照表存卷可參（見偵9704卷43至45頁）；復⑵於偵訊
      時具結證稱：到當鋪典當的項鍊是被告給我的，典當所得
      財物也是被告拿走，我典當出來後他會載我到我家，再給
      我2千元等語（見偵35770卷第126、127頁）。王○旭雖前
      後均陳稱被告交付假金飾、取走詐欺款項，然就有無「浩
      哥」參與乙節，於⑵中則未再提及「浩哥」涉案情節，復
      稱其不認識綽號「浩哥」之人（見偵9704卷第125 頁），
      所述前後就參與共犯部分亦難認一致。　　
　　3.另就闕○軒、王○旭共同所犯附表編號5言，闕○軒於警詢所
      述內容就究竟有無被告參與乙節，亦無法與王○旭陳稱情
      節相符，而難為互補。是二人就指稱被告參與之部分，實
      均存有重大瑕疵。
  ㈢就補強證據言：補強證據，並非以證明犯罪構成要件之全部
    事實為必要，其若祇針對部分構成要件事實，尚非不可，但
    必須具有某程度之質量或份量，即補強證據與自白相互印證
    ，在客觀上可獲普遍之認同，得以佐證自白之犯罪非屬虛構
    ，具有相當程度真實性，足使犯罪事實獲得確信者，始足當
    之。查：
　　1.由卷附成色檢驗報告、如附表編號1至6證據資料欄所示各
      項證據，及劉○男、曾○幃、唐○明、傅○宇、梁○達等人就
      受詐經過所為之指訴，雖足證明王○旭、闕○軒各次持假黃
      金項鍊前往典當之詐欺犯罪事實，惟上開證據內容均未能
      補強實際交付金飾、或其中為指示者為被告，依卷內其餘
      非供述證據之內容，亦無從認定被告有闕○軒、王○旭共同
      犯罪，是該等證據均無法與證人闕○軒、王○旭不利於被告
      證述相互印證、補強。
　　2.闕○軒雖於審理時陳稱：其於先前因相關詐欺取財案件審
      理時，曾將與被告間通訊軟體微信對話紀錄傳送與另案辯
      護人徐仲志律師等語（見訴字卷第171、175、176頁），
      然徐仲志律師與闕○軒間通訊軟體LINE對話紀錄擷圖已無
      法看出圖片內容，就文字部分亦僅能看出闕○軒曾於109年
      1月16日傳送與暱稱「國峰哥」之人間對話內容擷圖數幀
      予徐仲志律師，其中約略可見該暱稱「國峰哥」之人曾傳
      送內容為「出發」、「時間觀念很差」、「現在才起來吧
      」等訊息，有通訊軟體LINE對話內容擷圖存卷可參（見訴
      字卷第207頁），該等通訊軟體對話中雖有暱稱「國峰哥
      」者，然尚無法認定該「國峰哥」即為被告。況「國峰哥
      」所傳之訊息中，並未提及任何足認與如附表所示典當假
      黃金項鍊之詐欺取財犯行有關之內容，是以前述聯繫經過
      ，亦難據以補強闕○軒證稱：附表編號1、5、6各次犯行均
      係由被告提供假黃金項鍊、開車搭載前往典當及、取款項
      等情節均屬真實。從而，上開通訊軟體對話內容擷圖，仍
      不足作為闕○軒所為不利於被告陳述之情節屬實之補強證
      據。
  ㈣另被告否認犯罪事實所持之辯解，縱屬不能成立，仍非有積
    極證據足以證明其犯罪行為，不能遽為有罪之認定（最高法
    院30年上字第1831號判決、78年度台上字第1981號判決意旨
    參照），闕○軒、王○旭於警詢、偵訊時雖均指認被告即為其
    等所稱之「國哥」，似足認其等與被告間並非毫不相識，惟
    縱被告所辯情節不可採信，然刑事訴訟上被告既不負自證己
    罪之義務，被告究有無公訴意旨所指詐欺取財、三人以上共
    同詐欺取財犯行，仍需由檢察官負舉證之責，亦難據此而作
    被告不利之認定。
  ㈤綜上所述，證人即同案被告闕○軒、王○旭所為不利於被告之
    陳述非無瑕疵，且就被告涉案情節部分，卷內並無任何客觀
    證據足資補強其等陳述之真實性，本件檢察官所提出之證據
    ，就被告被訴共同詐欺取財、三人以上共同詐欺取財之罪嫌
    ，尚不足以達到通常一般之人均不致有所懷疑，而得確信其
    為真實之程度，亦無法本於推理之作用，證明被告確有如起
    訴書犯罪事實欄所示之犯行。復查卷內亦無其他積極證據足
    以證明被告涉有前揭犯行，揆諸前開說明，自應為被告無罪
    之諭知，以昭審慎。
六、駁回上訴之理由
  ㈠原審因認被告涉犯刑法第339條第1項之詐欺取財罪嫌，核屬
    不能證明，而為無罪之諭知，尚無違誤。
  ㈡檢察官上訴意旨略以：
　　1.闕○軒偵訊時具結證稱：第一次的時候我和朋友余○翰出門
      ，他說找他，我就陪他一起去，那時說要典當項鍊，但余
      ○翰說他沒有帶身分證，當時轉頭看著我，臉又很兇，因
      為出發前余○翰跟我說很多前科，剛關出來，所以我不知
      道怎麼拒絕，一開始拿進去當鋪典當時，老闆有發現項鍊
      不是真的，後來我回到車上，不讓我離開，要我再去別家
      當，因為有恐嚇我說他知道我家在哪裡，後續我沒接電話
      他就會一直打，所以我只好聽指示配合他，由他開車載我
      到各家當鋪典當，有說過要給我報酬，但是我實際上沒有
      拿到過任何報酬，因為一起出遊他們都會付錢，說那就是
      報酬等語；又於審理時具結證稱：當時提供假黃金項鍊給
      我去典當的人就是被告跟他一位叫「浩哥」的朋友，收取
      典當金額後我沒有拿錢，就是由被告分配，那時候我跟余
      ○翰出去玩，他跟我說要先去找被告，原本是余○翰跟被告
      要做這件事，但被告問余○翰有沒有帶身分證，余○翰說沒
      有，之後被告就轉頭問我有沒有，我說有，被告就問我可
      不可以幫忙拿項鍊去裡面當，那時候余○翰也說這是正常
      的，問我為什麼不能幫他，我想都陪他出門玩了，就幫忙
      他，後面我知道是假的之後被告就變成用威脅的，因為他
      前科很多我會怕，所以我才繼續幫他；我當完的錢都是交
      給被告等語。是以，闕○軒於偵查及審理中就如何認識被
      告及當時被告如何要求其至當鋪典當等關鍵詢問事項，於
      偵查中、審理時均核一致且證述明確，且證人即同案被告
      王○旭於警詢時證稱：107 年7 月18日持假黃金項鍊至新
      北市○○區○○路0段000號○○當鋪騙取典當金12萬元、107年7
      月14日持假黃金項鍊至新北市○○區○○路00號大家當鋪騙取
      典當金5萬5千元、107年7月19日持假黃金項鍊至臺北市○○
      區○○路0段00號瑞發當鋪騙取典當金7萬元、107年7月25日
      持假黃金項鍊至新北市○○區○○路000號○○當鋪騙取典當金5
      萬5千元均是我所為，假黃金項鍊都是「國哥」及「浩哥
      」拿給我，要我去當鋪典當的，取得的典當金都在「國哥
      」及「浩哥」那裡，我分別拿到4千元、2千元、2千元、2
      千元之報酬等語，並指認其所稱之「國哥」即為被告，復
      於偵訊時具結證稱：到當鋪內典當的項鍊是給我的，典當
      的財物都是拿走，我典當出來後他會載我到我家，再給我
      2千元等語，證人王○旭於警詢及審理中證稱係被告將黃金
      交付及典當後取得報酬等關鍵詢問事項，於警詢中、偵查
      時均互核一致（王○旭於審理中經合法傳喚未到庭)，且闕
      ○軒及王○旭均與被告素無怨隙，並經具結後作證，應無故
      為誣攀之理，而自陷己身於偽證罪責之中，況闕○軒及王○
      旭於本案與被告所共同涉犯之詐欺犯行，均分別經判處罪
      刑確定，已無可能有何誣陷被告以求較輕處罰之動機，是
      闕○軒及王○旭指證被告有共同詐欺行為乙節，誠屬可信，
      應堪認定被告確有與共同被告闕○軒及王○旭共同為本案之
      詐欺行為。
　　2.原審雖認闕○軒上開證述內容，於第一次警詢時陳稱如附
      表編號5 所示之假黃金項鍊，係由其當時之男友王○旭提
      供，其等當時係因生活所需，始會典當項鍊，所得款項亦
      由其與王○旭一起花用；然於第二次警詢時陳稱其係為了
      幫忙友人余○翰，始會於如附表編號1 、6 所示之時間、
      地點典當項鍊，假黃金項鍊則係由余○翰及綽號「浩哥」
      之人提供，所得款項均交給余○翰；嗣於偵訊及審理中則
      稱其係因懼怕被告威脅始會前往典當項鍊，假黃金項鍊均
      係被告提供，所得款項亦均交給被告，其歷次陳述中就典
      當項鍊之動機、提供假黃金項鍊之人為何人、典當所得款
      項如何處理等節，所述前後均有出入等情而認證人闕○軒
      之證述有所瑕疵，然闕○軒於審理中證稱：因為余○翰那時
      候在當兵，他帶我出去認識被告，第一次余○翰在旁邊拿
      給我，就是每次我出去都是被告拿給余○翰，余○翰再拿給
      我，後面余○翰去當兵，可是我每次出去時被告都在車內
      ，也都是被告提供的，因為那天是我跟他一起去，是他拿
      的然後給我，所以當然說是他給我的，但全部都是從被告
      手上給的等語。是以，闕○軒之證述已足說明其前後證述
      歧異之處，然原審僅以闕○軒部分證詞在細節上有所出入
      ，卻未詳究原因而全然不予採信，有判決理由不備之違法
      ，顯有違經驗法則及論理法則，難認允當。
  ㈢惟查：
　　1.按證據之取捨與證據之證明力如何，均屬事實審法院得自
      由裁量、判斷之職權，茍其此項裁量、判斷，並不悖乎通
      常一般人日常生活經驗之定則或論理法則，又於判決內論
      敘其何以作此判斷之心證理由者，即不得任意指摘其為違
      法。茲原判決已詳敘就卷內證據調查之結果，而為綜合判
      斷、取捨，認檢察官所提前揭各項證據不足採為證明被告
      有其所指之上開犯行，其得心證的理由已說明甚詳，且所
      為論斷亦難認有違背經驗法則、論理法則，或有其他違背
      法令之情形，自不容任意指為違法。
　　2.本件王○旭固於本院具結證稱：闕○軒所指之「國哥」即為
      被告，涉犯以假金飾典當詐欺取財之金飾，均為被告交付
      ，典當後所得財物均交付被告等語（見本院卷第342-344
      頁），並釋以：之前指認「浩哥」，是因為闕○軒帶來律
      師，聽從闕○軒指示「金飾就說是『國哥』跟『浩哥』給的，
      你就這樣說就對了」，其實並無「浩哥」等語（見本院卷
      第343、348頁），以佐闕○軒前開就「國哥」即為被告、
      被告即為交付假金飾、取得所有財物者乙節。惟經細繹王
      ○旭之證述，除前揭原審所指共犯「浩哥」之指述前後不
      一外，就何以聽從闕○軒所言指認「浩哥」乙節，則稱「
      我不知道」（見本院卷第348頁），就何以聽從被告指示
      為典當、典當所得究竟如何分配、被告如何指示典當乙節
      ，竟證稱「前面跟我講，講什麼我也忘了，就是去賣這個
      行為，他拿給我去賣，但要我具體講我也沒辦法」、「年
      輕啊，所以人家叫我們做什麼就去做」、「車上沒有其他
      人」、「我真的都記不起來」、「沒有印象」（見本院卷
      第342、345-347頁），核與闕○軒證稱：當時車上有余○翰
      、「國哥」、「浩哥」、王○旭、胡永紳等語（見偵9704
      卷第76-77頁）亦均不相同，是王○旭就抽象單純指認被告
      交付金飾外，其餘就被告涉案之過程均無法詳細說明、解
      釋，是互核闕○軒、王○旭二人之證述，顯仍有重大之瑕疵
      ，更無法互相佐認闕○軒陳稱：金飾為被告交付王○旭、王
      ○旭再轉交於我等情。
　　3.又余○翰亦證稱：雖曾經與被告、闕○軒同車、吃飯，但我
      不知道闕○軒典當金飾之來源，也未曾拿金飾給闕○軒去幫
      忙典當等語（見本院卷第350-351頁），是以余○翰之證述
      亦與闕○軒於警詢中稱：附表編號1、6是幫余○翰，假金飾
      是由余○翰、浩哥提供等語、於審理中業已證稱：附表編
      號1是因為余○翰在旁，所以金飾、金錢都交給余○翰，可
      是都是被告拿給余○翰，余○翰再拿給我等語不同，而無法
      補強闕○軒之證述之可信度。
　　4.基於無罪推定原則，被告犯罪之事實應由檢察官提出證據
      ，並指出證明方法加以說服，使法院達於確信之程度，始
      得為被告有罪之認定，否則，即應諭知被告無罪，由檢察
      官蒙受不利之訴訟結果，此為檢察官於刑事訴訟個案中所
      負之危險負擔，即實質舉證責任。而被告否認犯罪，並不
      負任何證明責任，被告之辯解雖認不可採，然不能以此反
      證其被訴事實即屬存在；仍應依足以證明被告確有被訴犯
      罪事實之積極證據，憑為認定，方屬適法。本件被告在警
      詢、偵查以及審理程序，對於是否認識王○旭、闕○軒乙節
      ，或說詞反覆，或諸多不合常理，然揆之前揭說明，仍難
      以反證其被訴事實即屬存在。
　㈣據上，檢察官提起本件上訴，要係對原審依職權所為之證據
    取捨以及心證裁量，重為爭執，並未進一步提出積極證據以
    實其說，所言尚屬臆測，仍不足以使本院對於被告產生有罪
    之確信。本院認原審所為被告無罪之判決，並無不當，檢察
    官提起上訴，為無理由，應予駁回。
據上論斷，應依刑事訴訟法第368 條，判決如主文。 
本案經檢察官朱曉群提起公訴，檢察官宋有容提起上訴，檢察官
柯怡如到庭執行職務。
中　　華　　民　　國　　111 　年　　7 　　月　　28　　日
                  刑事第十一庭  審判長法　官  張江澤
                                      法　官  章曉文
                                      法　官  郭惠玲
以上正本證明與原本無異。
檢察官如不服本判決，應於收受送達後20日內向本院提出上訴書
狀，惟須受刑事妥速審判法第9條限制。其未敘述上訴之理由者
，並得於提起上訴後20日內向本院補提理由書(均須按他造當事
人之人數附繕本)「切勿逕送上級法院」。
刑事妥速審判法第9條：
除前條情形外，第二審法院維持第一審所為無罪判決，提起上訴
之理由，以下列事項為限：
一、判決所適用之法令牴觸憲法。
二、判決違背司法院解釋。
三、判決違背判例。
刑事訴訟法第 377 條至第 379 條、第 393 條第 1 款之規定，
於前項案件之審理，不適用之。
                                      書記官  湯郁琪
中　　華　　民　　國　　111 　年　　7 　　月　　28　　日

附表：
編號 時間、地點 典當物品（檢驗重量） 另案共犯 共犯相關判決            證據資料  當鋪管理人員 詐騙金額     1 107年6月28日上午11時30分許 新北市○○區○○路0段000號○○當鋪 假金項鍊1 條（1.638 兩） 闕○軒 闕○軒經臺灣臺北地方法院108年度審簡字第2361號判決處有期徒刑3月確定 ⒈新北市政府警察局新店分局扣押筆錄、扣押物品目錄表（偵9704卷第129至133頁） ⒉○○當鋪扣案金項鍊2條照片（偵9704卷第225頁） ⒊○○當鋪當票存根聯（偵9704卷第239頁）  劉○男 57,000元     2 107年7月14日20時許新北市○○區○○路00號大家當鋪 假金項鍊1 條（1.685 兩） 王○旭 王○旭經臺灣臺北地方法院以108年度審訴字第1122號判決犯詐欺取財罪，處有期徒刑3月，經本院以109年度上訴字第1356號駁回上訴確定 ⒈新北市政府警察局新店分局扣押筆錄、扣押物品目錄表（偵9704卷第145至149頁） ⒉大家當鋪扣案金項鍊1條照片（偵9704卷第223頁下方） ⒊大家當鋪當票存根聯（偵9704卷第240頁）  曾○幃 55,000元     3 107年7月18日 新北市○○區○○路0段000號○○當鋪 假金項鍊1 條（3.42兩） 王○旭 王○旭經臺灣臺北地方法院以108年度審訴字第1122號判決犯詐欺取財罪，處有期徒刑4月，經本院以109年度上訴字第1356號駁回上訴確定 ⒈新北市政府警察局新店分局扣押筆錄、扣押物品目錄表（偵9704卷第129至133頁） ⒉○○當鋪扣案金項鍊2條照片（偵9704卷第225頁） ⒊○○當鋪當票存根聯（偵9704卷第239頁）  劉○男 120,000元     4 107年7月19日下午5時許 臺北市○○區○○路0段00號瑞發當鋪 假金項鍊1 條（2.450 兩） 王○旭 王○旭經臺灣臺北地方法院以108年度審訴字第1122號判決犯詐欺取財罪，處有期徒刑3月，經本院以109年度上訴字第1356號駁回上訴確定 ⒈新北市政府警察局新店分局扣押筆錄、扣押物品目錄表（偵9704卷第191至195頁） ⒉瑞發當鋪扣案金項鍊1條照片（偵9704卷第221頁下方） ⒊瑞發當鋪當票存根聯暨典當人王○旭國民身分證影本（偵9704卷第243頁）  唐○明 70,000元     5 107年7月25日 新北市○○區○○路000號○○當鋪 假金項鍊1 條（1.512 兩） 闕○軒、 王○旭 ①闕○軒經臺灣臺北地方法院108年度審簡字第2361號判決犯三人以上共同詐欺取財罪，處有期徒刑6月確定 ②王○旭經臺灣臺北地方法院108年度審訴字第1122號判決犯三人以上共同詐欺取財罪，處有期徒刑1年2月，經本院以109年度上訴字第1356號駁回上訴確定 ⒈新北市政府警察局新店分局扣押筆錄、扣押物品目錄表（偵9704卷第213至217頁） ⒉○○當鋪扣案金項鍊1條照片（偵9704卷第223頁上方） ⒊○○當鋪當票存根聯暨典當人王○旭國民身分證影本（偵24444卷第39頁上方）  傅○宇 55,000元     6 107年7月27日下午3時30分許 新北市○○區○○○路000號正大當鋪 假金項鍊1條（1.512兩） 闕○軒 「浩哥」 闕○軒臺經灣新北地方法院以108 年度審易字第2329號判決犯三人以上共同詐欺取財罪，處有期徒刑6月確定。  ⒈新北市政府警察局三重分局扣押筆錄、扣押物品目錄表（偵5552卷第25至29頁） ⒉正大當鋪金項鍊照片（偵9704卷第70頁） ⒊正大當鋪當票存根聯（偵5552卷第47頁）  梁○達 60,000元